Inventaris van de archieven van de instanties belast met de schattingen voor de Grondbelasting in Zuid-Holland, 1873-1958
Nationaal Archief, Den Haag
- STUKKEN BETREFFENDE ALGEMENE HERZIENINGEN., 1
  - HERZIENING VAN 1897-1904., C
    - Uitkomsten., 1
      - Staten no.1: Uitkomsten der herziening van de belastbare opbrengst der gebouwde eigendommen, (bijgewerkt tot en met) 1900., 387-603; 217 delen
        - Middelharnis A-C., 495
        - Moerkapelle A., 496
        - Molenaarsgraaf A-B., 497
        - Monster F-K., 498
        - Moordrecht A (bis)-C., 499
        - Mijnsheerenland A-C., 500
        - Naaldwijk A-G., 501
        - Nieuw-Beijerland A-B., 502
        - Nieuw-Helvoet A-D., 503
        - Nieuw-Lekkerland A-B., 504
        - Nieuwe Tonge A-B., 505
        - Nieuwenhoorn A-D., 506
        - Nieuwerkerk aan den IJssel A-C., 507
        - Nieuwkoop A-E., 508
          E was vroeger Achttienhoven.
        - Nieuwland A-B., 509
        - Nieuwpoort A., 510
        - Nieuwveen A., 511
        - Noordeloos A-B., 512
        - Noordwijk A-M., 513
        - Noordwijkerhout A-E., 514
        - Nootdorp A-C., 515
        - Numansdorp A-C., 516
        - Oegstgeest A-E., 517
        - Ooltgensplaat A-C., 518
        - Oostvoorne A-D., 519
        - Ottoland A-B., 520
          B was vroeger Laag-Blokland.
        - Oud-Alblas A-B., 521
        - Oud-Beijerland A-D., 522
        - Ouddorp A-E., 523
        - Oude Tonge A-C., 524
        - Oudenhoorn A-B., 525
        - Ouderkerk aan den IJssel A-C., 526
        - Oudewater A., 527
        - Oudshoorn A-C., 528
        - Overschie A-D., 529
        - Papekop A., 530
        - Papendrecht A-C., 531
        - Pernis A-C., 532
        - Peursum A-B., 533
        - Piershil A-B., 534
        - Poortugaal A-C., 535
        - Puttershoek A-C., 536
        - Pijnacker A-D., 537
        - Reeuwijk A-J., 538
        - Rhoon A-C., 539
        - Ridderkerk A-G., 540
        - Rietveld A-B., 541
        - Rockanje A-E., 542
        - Rotterdam A, S-T., 543
        - Rotterdam D, R., 544
        - Rotterdam F, K-M., 545
        - Rotterdam G-J, O., 546
        - Rotterdam N., 547
        - Rotterdam P-Q, V., 548
        - Rotterdam U, W., 549
        - Rotterdam X., 550
        - Rozenburg A-C., 551
        - Rijnsaterwoude A., 552
        - Rijnsburg A-B., 553
        - Rijswijk A-J., 554
        - Sassenheim A-B., 555
        - Schelluinen A., 556
        - Schiebroek A., 557
        - Schiedam A-C, H-M., 558
        - Schipluiden A-E., 559
        - Schoonhoven A-C., 560
        - Schoonrewoerd A-C., 561
        - Sliedrecht A-B, F-J., 562
        - Sommelsdijk A-D., 563
        - Spijkenisse A-E., 564
        - Stad aan 't Haringvliet A., 565
        - Stellendam A-D., 566
        - Stolwijk A-D., 567
        - Stompwijk A-H., 568
        - Streefkerk A-C., 569
        - Strijen A-M., 570
        - Tienhoven A., 571
        - Valkenburg A., 572
        - Veur A-B., 573
        - Vianen A-C., 574
        - Vierpolders A-B., 575
        - Vlaardingen A-B., 576
        - Vlaardingerambacht A-D., 577
        - Vlist A-C., 578
        - Voorburg D-F., 579
        - Voorhout A-B., 580
        - Voorschoten A-B., 581
        - Vrijenban A-E., 582
        - Waarder A-B., 583
        - Waddinxveen A-J., 584
          A-B = Noord Waddinxveen, C-J = Zuid Waddinxveen.
        - Warmond A-D., 585
        - Wassenaar B-G., 586
        - Wateringen A-C., 587
        - Westmaas A-B., 588
        - Woerden A-C., 589
        - Woubrugge A-D., 590
        - Wijngaarden A., 591
        - IJsselmonde B-D., 592
        - Zegwaart A-F., 593
        - Zevenhoven A-B., 594
        - Zevenhuizen A-D., 595
        - Zoetermeer A-H., 596
        - Zoeterwoude A-E., 597
        - Zouteveen E., 598
        - Zuid-Beijerland A-E., 599
        - Zuidland A-C., 600
        - Zwammerdam A-C., 601
        - Zwartewaal A., 602
        - Zwijndrecht A-C., 603
      - Staten no.1a: Uitkomsten der herziening van de belastbare opbrengst der gebouwde eigendommen., 1904; 604-829; 226 delen
        - Aar Ter A-C., 604
        - Aarlanderveen A-C., 605
        - Abbenbroek A-B., 606
        - Achttienhoven., 730
        - Alblasserdam A-B., 607
        - Alkemade A-G., 608
        - Alphen A-E., 609
        - Ameide A-B., 610
        - Ammerstol A., 611
        - Arkel A-C., 612
        - Asperen A., 613
        - Barendrecht, Oost- en West- A-D., 614
        - Barwoutswaarder A., 615
        - Benthuizen A-D., 616
        - Bergambacht A-C., 617
        - Bergambacht D., 618
          vroeger Zuidbroek.
        - Bergschenhoek A-B., 619
        - Berkel en Rodenrijs A-C., 620
        - Berkenwoude A-C., 621
        - Bleiswijk A-D., 622
        - Bleskensgraaf A-C., 623
        - Bodegraven A-C., 624
        - Bommel, Den A-C., 625
        - Boskoop A-D., 626
        - Brandwijk A-B., 627
        - Brielle A-B., 628
        - Capelle aan den IJssel A-B., 629
        - Charlois A-E., 630
        - Delfshaven A-D., 631
        - Delft A-E., 632
        - Dirksland A-C., 633
        - Dordrecht B-F., 634
        - Dordrecht G-O., 635
        - Dubbeldam A-B, D-G, J., 636
        - Everdingen A-C., 637
        - Geervliet A-E., 638
        - Giessen-Nieuwkerk A-B., 639
        - Giessendam A-D., 640
        - Goedereede A-B., 641
        - Gorinchem A-D., 642
        - Gouda A-K., 643
        - Gouderak A-C., 644
        - Goudriaan A-B., 645
        - Goudswaard A-D., 646
        - Gravendeel, 's- A-F., 647
        - Gravenhage, 's- Ab-Ac, Aj, Al., 648
        - Gravenhage, 's- Ae., 649
        - Gravenhage, 's- Ag-Ah., 650
        - Gravenhage, 's- Aj, Al-An., 651
        - Gravenhage, 's- C., 652
        - Gravenhage, 's- D-F., 653
        - Gravenhage, 's- G-J., 654
        - Gravenhage, 's- K., 655
        - Gravenhage, 's- L., 656
        - Gravenhage, 's- N., 657
        - Gravenhage, 's- O., 658
        - Gravenhage, 's- P., 659
        - Gravenhage, 's- R., 660
        - Gravenhage, 's- U, Ad., 661
        - Gravenhage, 's- V, Af, Ak., 662
        - Gravenhage, 's- W-IJ., 663
        - Gravenhage, 's- Z, Am-An., 664
        - Gravenzande, 's- J-S., 665
        - Groot-Ammers A-C., 666
        - Groote Lindt., 829
        - Haastrecht A-D., 667
        - Hagestein A-B., 668
        - Hardinxveld A-C., 669
        - Hazerswoude A-G., 670
        - Heenvliet A-B., 671
        - Heerjansdam A-B., 672
        - Hei- en Boeicop A-B., 673
        - Heinenoord A-E., 674
        - Hekelingen A-C., 675
        - Hekendorp A-B., 676
        - Hellevoetsluis A-B., 677
        - Hendrik-Ido-Ambacht D-F., 678
        - Herkingen A., 679
        - Heukelum A-B., 680
        - Hillegersberg A-C., 681
        - Hillegom A-E., 682
        - Hof van Delft A-F., 683
        - Hoogblokland A-B., 684
        - Hoogvliet A-B., 685
        - Hoornaar A., 686
        - Katwijk A-B., 687
        - Kedichem A-B., 688
        - Kethel en Spaland A-C., 689
        - Klaaswaal A-B., 690
        - Koudekerk A-B., 691
        - Kralingen C, E., 692
        - Kralingen D, F-G., 693
        - Krimpen aan den IJssel A., 694
        - Krimpen aan den IJssel B., 695
          vroeger Stormpolder.
        - Krimpen aan de Lek A., 696
        - Lange Ruige Weide A-B., 697
        - Langerak A-B., 698
        - Leerbroek A-C., 699
        - Leerdam A-C., 700
        - Leiden A-C., 701
        - Leiden D-F., 702
        - Leiden G-J., 703
        - Leiden K-M., 704
        - Leiderdorp A-C., 705
        - Leimuiden A-C., 706
        - Lekkerkerk A-D., 707
        - Lexmond A-C., 708
        - Lier, De A-C., 709
        - Lisse A-E., 710
        - Loosduinen G-N., 711
          zie 's-Gravenhage Aj, Al-An.
        - Maasdam A-C., 712
        - Maasland A-H., 713
        - Maassluis A., 714
        - Meerkerk A-C., 715
        - Melissant A-E., 716
        - Middelburg., 761
        - Middelharnis A-C., 717
        - Moerkapelle A., 718
        - Molenaarsgraaf A-B., 719
        - Monster F-K., 720
        - Moordrecht A(bis)-C., 721
        - Mijnsheerenland A-C., 722
        - Naaldwijk A-E., 723
        - Nieuw-Beijerland A-B., 724
        - Nieuw-Helvoet A-C., 725
        - Nieuw-Lekkerland A-B., 726
        - Nieuwe Tonge A-B., 727
        - Nieuwenhoorn A-D., 728
        - Nieuwerkerk aan den IJssel A-C., 729
        - Nieuwkoop A-F., 730
          F was vroeger Achttienhoven.
        - Nieuwland A-B., 731
        - Nieuwpoort A., 732
        - Nieuwveen A-B., 733
        - Noordeloos A-B., 734
        - Noordwijk A-M., 735
        - Noordwijkerhout A-E., 736
        - Nootdorp A-C., 737
        - Numansdorp A-C., 738
        - Oegstgeest A-E., 739
        - Ooltgensplaat A-C., 740
        - Oostvoorne A-D., 741
        - Ottoland A-B., 742
        - Oud-Alblas A-B., 743
        - Oud-Beijerland A-D., 744
        - Ouddorp A-E., 745
        - Oude Tonge A-C., 746
        - Oudenhoorn A-B., 747
        - Ouderkerk aan den IJssel A-C., 748
        - Oudewater A., 749
        - Oudshoorn A-C., 750
        - Overschie A-D., 751
        - Papekop A-B., 752
        - Papendrecht A-C., 753
        - Pernis A-C., 754
        - Peursum A-B., 755
        - Piershil A-B., 756
        - Poortugaal A-C., 757
        - Puttershoek A-C., 758
        - Pijnacker A-D., 759
        - Reeuwijk A-C., 760
        - Reeuwijk D., 761
          vroeger Middelburg.
        - Reeuwijk E-J., 762
          vroeger Sluipwijk.
        - Rhoon A-C., 763
        - Ridderkerk A-H., 764
        - Rietveld A-B., 765
        - Rockanje A-E., 766
        - Rotterdam A, S-T., 767
        - Rotterdam D, R, U., 768
        - Rotterdam F, K-M., 769
        - Rotterdam G-J, O., 770
        - Rotterdam N., 771
        - Rotterdam P-Q, V., 772
        - Rotterdam W-X., 773
        - Rotterdam IJ., 774
        - Rotterdam Z., 775
        - Rozenburg A-C., 776
        - Rijnsaterwoude A., 777
        - Rijnsburg A-B., 778
        - Rijswijk A-J., 779
        - Sassenheim A-B., 780
        - Schelluinen A., 781
        - Schiebroek A., 782
        - Schiedam A-C, H-M., 783
        - Schipluiden A-E., 784
        - Schoonhoven A-C., 785
        - Schoonrewoerd A-C., 786
        - Sliedrecht A-B, F-J., 787
        - Sluipwijk E-J., 762
        - Sommelsdijk A-D., 788
        - Spijkenisse A-E., 789
        - Stad aan 't Haringvliet A., 790
        - Stellendam A-D., 791
        - Stolwijk A-D., 792
        - Stompwijk A-H., 793
        - Stormpolder., 695
        - Streefkerk A-C., 794
        - Strijen A-M., 795
        - Tienhoven A., 796
        - Valkenburg A., 797
        - Veur A-B., 798
        - Vianen A-C., 799
        - Vierpolders A-B., 800
        - Vlaardingen A-B., 801
        - Vlaardingerambacht A-D., 802
        - Vlist A-C., 803
        - Voorburg D-F., 804
        - Voorhout A-B., 805
        - Voorschoten A-B., 806
        - Vrijenban A-E., 807
        - Waarder A-B., 808
        - Waddinxveen, Noord- A-B., 809
        - Waddinxveen, Zuid- C-J., 810
        - Warmond A-E., 811
        - Wassenaar B-G., 812
        - Wateringen A-C., 813
        - Westmaas A-B., 814
        - Woerden A-C., 815
        - Woubrugge A-D., 816
        - Wijngaarden A., 817
        - IJsselmonde B-D., 818
        - Zegwaart A-F., 819
        - Zevenhoven A-C., 820
        - Zevenhuizen A-D., 821
        - Zoetermeer A-H., 822
        - Zoeterwoude A-E., 823
        - Zouteveen E., 824
        - Zuid-Beijerland A-E., 825
        - Zuidbroek., 618
        - Zuidland A-C., 826
        - Zwammerdam A-C., 827
        - Zwartewaal A., 828
        - Zwijndrecht A-C., 829
          in dit dee1 zit ook de gemeente: Groote Lindt A-C.
    - Overige stukken., 2
      - "Staat van de verdeling van het Rijk in schattingsdistricten. " (Bijvoegsel Ned. Staatscourant 7 en 8 november 1897 no. 262). Overzicht van de stand der schattingen in alle districten van Nederland op 1 december 1899., z.j.; 830; 2 stukken
      - "Verzameling der optellingen aan de voet van kolom 10 van de staat no.1a", met opgaven van de totalen van de belastbare opbrengst per gemeente., z.j.; 831; 1 omslag
      - Staten no.2: "Staat behelzende opgaven omtrent de koopprijzen" van gebouwde eigendommen in de jaren 1892-1896., 1897 en z.j.; 832; 1 omslag
      - Staten no.3: "Staat der huurprijzen bekend geworden bij de regeling der Personeele belasting"., 1897 en z.j.; 833-834; 2 pakken
        - Aar, Ter - Lange Ruige Weide., 833
        - Leiden - Zwartewaal., 834
      - Staten no.7: "Uitkomsten van het onderzoek omtrent de stichtingskosten van gebouwen tot hoeven behoorende"., 1898; 835; 1 omslag
      - Staten no.13: Registers van bezwaarschriften tegen de schatting en van verzoekschriften om herschatting, districten Delft en 's-Gravenhage., 1900-1901; 836; 1 omslag
        Vgl. inv.nrs. 842 en 847. De namen der gemeenten in de index.
      - Stukken ingekomen bij de voorzitter van het schattingsdistrict Delft., 1898-1899, 1906; 837; 1 omslag
      - Brievenboek van de voorzitter van het schattingsdistrict Delft., 1898-1906; 838; 1 katern
      - Stukken ingekomen bij de voorzitter van het schattingsdistrict 's-Gravenhage I., 1898-1906; 839; 1 omslag
      - Brievenboek van de voorzitter van het schattingsdistrict 's-Gravenhage I., 1898-1905; 840; 1 katern
      - Agenda van het district 's-Gravenhage I., 1898-1906; 841; 1 deel
      - Bezwaarschriften tegen de schatting van de belastbare opbrengst, ingekomen bij het district 's-Gravenhage I., 1898-1906; 842; 1 pak
        Vgl.inv.nr. 836.
      - Beschikkingen van de Hoofdcommissie op verzoekschriften om herschatting van het district 's-Gravenhage I; staten no. 19 en 20., 1902; 843; 1 omslag
      - Stukken ingekomen bij de voorzitter van het schattingsdistrict 's-Gravenhage II., 1898-1906; 844; 1 omslag
      - Brievenboek van de voorzitter van het schattingsdistrict 's-Gravenhage II., 1898-1901; 845; 1 katern
      - Agenda van het schattingsdistrict 's-Gravenhage II., 1898-1901; 846; 1 deel
      - Bezwaarschriften tegen de schatting van de belastbare opbrengst, ingekomen bij het district 's-Gravenhage II., 1900-1901; 847; 1 pak
        Vgl.inv.nr.836.
      - Bezwaarschriften tegen de schatting van de belastbare opbrengst, ingekomen bij het district Leiden., 1900; 848; 2 stukken
        betreft alleen percelen te Wassenaar.
- OVERIGE STUKKEN., 2
  - Staat no.13: Register van aangifte ex artikel 38 van de Wet van 26 mei 1870 (S.82) betreffende percelen waarvan de belastbare opbrengst eerst later wordt geregeld, ca., 1871-1940; 849; 1 pak
    Betreft met name ontgonnen en ingedijkte gronden; de namen der gemeenten in de index.
  - Brievenboeken van de controleur van de grondbelasting te 's-Gravenhage., 1880-1903, 1913-1922; 850-852; 4 delen
    - 1880-1889, 850
    - 1890-1903 + 1903-1913, 851
    - 1913-1922, 852
  - Staat no.3: "Staten van de belastbare opbrengst van de gebouwde en de ongebouwde eigendommen ..", van de gemeenten in de controle 's-Gravenhage., 1897-1903; 853; 1 omslag
  - Staat no.3: "Aantal perceelen en belastbare opbrengst. Grootte der ongebouwde eigendommen .." van de gemeenten in de controle 's-Gravenhage., 1904-1958; 854; 1 pak
    Over de jaren 1913-1925 tevens staten van de (tijdelijke) afgesplitste controle Leiden.
  - Staten no.1: "Register aanwijzende de perceelen waar voor de tiendrente verschuldigd is"., 1909-1947; 855-857; 3 pakken
    - Aar, Ter - Monster., 855
    - Naaldwijk - Rijswijk., 856
    - Sassenheim - Zoeterwoude., 857
  - Bezwaarschriften inzake de heffing van de tiendrente, ingekomen bij de controleur der grondbelasting te 's-Gravenhage., 1924-1929; 858; 1 pak
  - "Overige stukken betreffende de tienden., 1909-1948; 859; 1 omslag
  - "Onderzoek der typen ongebouwd" van de gemeenten Loosduinen, Stompwijk, Veur, Voorburg en Zoetermeer., 1914; 860; 1 omslag
  - Diverse staten., 1930 en z.j.; 861; 1 omslag
  - Dr.A.L. Crelle, Rechentafeln. Berlin., 1914; 862; 1 deel